臺灣高等法院臺中分院刑事裁定
110年度聲字第1805號

聲  請  人  臺灣高等檢察署臺中檢察分署檢察官     
受  刑  人  葉冠均


上列聲請人因受刑人數罪併罰有二裁判以上，聲請定其應執行之
刑（聲請案號：110年度執聲字第851號），本院裁定如下：
    主  文
葉冠均因犯如附表所示各罪所處之罰金刑部分，應執行罰金新臺
幣壹拾壹萬陸仟元，如易服勞役，以新臺幣壹仟元折算壹日。 
    理  由
一、聲請意旨略以：受刑人葉冠均（下稱受刑人）因槍砲彈藥刀
    械管制條例數罪，先後經判決確定如附表，應依刑法53條、
    第51條第7款規定，定其應執行之刑，並諭知罰金易服勞役 
    之折算標準，爰依刑事訴訟法第477條第1項規定聲請定其應
    執行刑等語。
二、按數罪併罰，有二裁判以上者，依第51條之規定，定其應執
    行之刑，刑法第53條定有明文。又數罪併罰，分別宣告其罪
    之刑，如宣告多數罰金者，於各刑中之最多額以上，各刑合
    併之金額以下，定其金額，刑法第51條第7款亦有明文。次
    按數罪併罰之定應執行之刑，係出於刑罰經濟與責罰相當之
    考量，並非予以犯罪行為人或受刑人不當之利益，為一種特
    別的量刑過程，相較於刑法第57條所定科刑時應審酌之事項
    係對一般犯罪行為之裁量，定應執行刑之宣告，乃對犯罪行
    為人本身及所犯各罪之總檢視，除應考量行為人所犯數罪反
    應出之人格特性，並應權衡審酌行為人之責任與整體刑法目
    的及相關刑事政策，在量刑權之法律拘束性原則下，依刑法
    第51條第7款之規定，採限制加重原則，以宣告各刑中之最
    多額為下限，各刑合併之金額為上限，資為量刑自由裁量權
    之外部性界限，並應受法秩序理念規範之比例原則、平等原
    則、責罰相當原則、重複評價禁止原則等自由裁量權之內部
    抽象價值要求界限之支配，以使輕重得宜，罰當其責，俾符
    合法律授與裁量權之目的，以區別數罪併罰與單純數罪之不
    同，兼顧刑罰衡平原則。次按數罪併罰之數刑罰有部分縱已
    執行完畢，於嗣後與他罪合併定執行刑，乃由檢察官換發執
    行指揮書執行應執行刑時，其前已執行之罰金刑部分，應予
    扣除而已，此種情形仍符合數罪併罰要件（最高法院104年
    度台抗字第907號刑事裁定意旨參照）。
三、經查，本件受刑人因槍砲彈藥刀械管制條例等數罪，分別經
    臺灣南投地方法院、臺灣臺南地方法院及本院判處如附表所
    示之罰金刑，均經分別確定在案，有各該案件之判決書及臺
    灣高等法院被告前案紀錄表各在卷可稽。茲檢察官以本院為
    上開案件犯罪事實最後判決之法院為前揭聲請，本院審核各
    案卷無誤，並衡酌受刑人所犯如附表所示各罪之犯罪類型，
    其犯罪態樣、手段、犯罪時間及所侵害法益等情，以判斷受
    刑人所受責任非難重複之程度，再斟酌受刑人犯數罪所反應
    人格特性，暨權衡各罪之法律目的及相關刑事政策，兼衡受
    刑人犯如附表編號1、2所示之罪所處併科罰金部分，曾經臺
    灣臺南地方法院裁定定應執行罰金新臺幣（下同）18000  
    元確定等情，而為整體評價後，定其應執行刑如主文所示之
    罰金刑，如易服勞役以新臺幣1千元折算1日。又本件應執行
    之罰金經以前開1千元折算1日之折算標準，所折算之勞役期
    限尚未逾1年，故無刑法第42條第5項關於「罰金總額折算逾
    1年之日數者，以罰金總額與1年之日數比例折算」之規定之
    適用餘地，併予說明。
四、至於數罪併罰之數刑罰有部分縱已執行完畢，於嗣後與他罪
    合併定執行刑，乃由檢察官換發執行指揮書執行應執行刑時
    ，其前已執行之有期徒刑部分，應予扣除而已，非謂此種情
    形即不符數罪併罰要件。依被告前案紀錄所載，本件受刑人
    所犯如附表編號1、2所示之罪雖已執行完畢，參照前揭最高
    法院裁判意旨，仍得由檢察官於換發執行指揮書時，扣除該
    部分已執行完畢之刑，並不影響本件應予定其應執行刑之結
    果，附此敘明。
五、依刑事訴訟法第477條第1項、刑法第53條、第51條第7款、
    第42條第3項、第6項，裁定如主文。
中　　華　　民　　國　　110 　年　　7 　　月　　23　　日
              刑事第十一庭　審判長法　官　張意聰
                                  法　官　周瑞芬
                                  法　官　陳慧珊
以上正本證明與原本無異。
如不服本裁定，得於收受送達後五日內向本院提出抗告書狀（須
附繕本）。
                                  書記官  李淑芬
　　　　　　　　　　　　　　　　　
中　　華　　民　　國　　110 　年　　7 　　月　　23　　日
附表：受刑人葉冠均定應執行之刑案件一覽表
編       號  1 2 3  罪       名  妨害自由 公共危險罪（其他） 槍砲彈藥刀械管制條例  宣   告  刑  罰金新臺幣5000元 併科罰金新臺幣15000元 併科罰金新臺幣100000元  犯 罪 日 期  107.10.09 109.06.11 103年、104年間至108.06.17  偵 查 機 關年 度 案 號  南投地檢108年度偵字第223號 臺南地檢109年度偵字第11259號 南投地檢108年度偵字第2847號  最後事實審 法   院 南投地院 臺南地院 中高分院   案   號 109年度易字第79號 109年度交簡字第1781號 110年度上訴字第443號   判決日期 109.05.27 109.07.14 110.04.14  確定判決 法    院 南投地院 臺南地院 臺中高分院   案    號 109年度易字第79號 109年度交簡字第1781號 110年度上訴字第443號   判決確定日    期 109.06.30 109.08.11 110.05.18  是否為得易科罰金之案件  得易科 得社勞 得易科 得社勞 得易科 得社勞  備       註  南投地檢109年度罰執字第41號 臺南地檢109年度執字第7049號 南投地檢110年度罰執字第82號    （編號1至2定應執行罰金新臺幣18000元，分109罰執更26號）（已執畢）